Inventaris van het archief van de Marine en Leger Inlichtingendienst, de Netherlands Forces Intelligence Service en de Centrale Militaire Inlichtingendienst in Nederlands-Indië
Nationaal Archief, Den Haag
- INVENTARIS PERIODE 1945-1949 (1950), II.
  - DOCUMENTATIE, 5.
    - BUITGEMAAKTE EN GEVONDEN DOCUMENTEN, 5.1
      - Inbeslaggenomen, gevonden en buitgemaakte documenten., 1942-1949; div.nrs.; 3119 pakken en omslagen
        - Documenten met NEFIS-documentnummers 2000-2999., div.nrs.
          - Instructie van Bataljon III Resimen Lasjkar Rakjat te Medan, over de wapenstilstand, met bevel handhaven paraatheid, Medan, 19-10-1946., 4193
            NEFIS documentnr.: 2864; vindplaats: Mabar Estate; bemachtigd: 25-1-1947; origineel; vertaling.
          - Drie documenten over Nasionalis Pelopor Indonesia (Napindo); met verslag oprichtingsvergadering Bataljon Medan West, Medan West, 22-12-1946; met organisatieopzet en -schema’s, Soengai Sikambing, 27-12-1946., 4194
            NEFIS documentnr.: 2865; vindplaats: Sikambing; bemachtigd: 25-1-1947; origineel; vertaling.
          - Zeven documenten met statuten Persatoean Perdjoeangan Sumatera Timoer; met bestuursleden Masjoemi, Pesindo en PNI Medan; met verslag vergadering over reorganisatie Pesindo Medan, 11-8-1946; met protestbrief Pesindo over arrestatie voorzitter K. Sembiring, 19-8-1946; met verzoek Dewan Pertahanan aan resident Oost-Sumatra, om financiële steun, 20-8-1946., 4195
            NEFIS documentnr.: 2866; vindplaats: Sikambing; bemachtigd: 25-1-1947; origineel; vertaling.
          - Pamflet: Penoentoen Revolusionair, Penoentoen Revolusi Indonesia dari Liga Revolutionair, ongedateerd., 4196
            NEFIS documentnr.: 2867; vindplaats: Batavia; bemachtigd: 25- 1-1947; origineel; vertaling.
          - Brief van mw. Sagaf over behandeling van Dr. Sagaf Jahja, door Kempeitai vastgezet in december 1945, met ook observaties over politieke toestand Djambi, Djambi, 2-12-1945., 4197
            NEFIS documentnr.: 2868; vindplaats: A.K. Gani, Palembang; bemachtigd: 21-1-1947; origineel; vertaling.
          - Brief van generaal-majoor Hedley aan Tengkoe Hassan over de moord op een Britse soldaat, 5-4-1946., 4198
            NEFIS documentnr.: 2869; vindplaats: Palembang; bemachtigd: 21-1-1947; origineel; vertaling.
          - Dagregister Kantor Bea dan Tjoekai Cheribon over scheepsbewegingen en lading te Cheribon, december 1946-januari 1947, 4199
            NEFIS documentnr.: 2870; vindplaats: Prauw; bemachtigd: 25-1- 1947; origineel; vertaling.
          - Telegram Dr. Mohd. Djamil, Boekittinggi aan bestuur Palembang met rapportage over beschieting bij noodlanding geallieerde B 25 in Pakan Baroe, met negen geallieerde doden, 2-6-1946., 4200
            NEFIS documentnr.: 2871; vindplaats: A.K. Gani, Palembang; bemachtigd: 21-1-1947; origineel; vertaling.
          - ‘Brief report of Japanese rule of terror in the residency of Palembang, beginning 15-2-1942 until 22-8-1945’, waarschijnlijk door Dr. A.K. Gani, Palembang, ongedateerd., 4201
            NEFIS documentnr.: 2872; vindplaats: A.K. Gani, Palembang; bemachtigd: 21-1-1947; vertaling.
          - Brief Mayor General T. Harrison, aan gouverneur Tengkoe Hassan, met protest tegen gebruik voor militaire doeleinden van moskee te Palembang.1-4-1946. 1946, 4202
            NEFIS documentnr.: 2873; vindplaats: A.K. Gani, Palembang; bemachtigd: 21-1-1947; origineel; vertaling.
          - Aanbod residentiebestuur Palembang tot leverantie van 500 ton kolen per dag, in ruil voor rijst, aan HQ Allied Navy te Palembang, 24-11-1945., 4203
            NEFIS documentnr.: 2874; vindplaats: A.K. Gani, Palembang; bemachtigd: 21-1-1947; origineel; vertaling.
          - Drie documenten over overeenkomst Repoeblik-Geallieerden tot gebruik van baggermolens door geallieerden, april 1946., 4204
            NEFIS documentnr.: 2875; vindplaats: A.K. Gani, Palembang; bemachtigd: 21-1-1947; origineel; vertaling.
          - Twee rapporten van TRI Poesat Penjelidik Palembang over situatie op Bangka (11-3-1946) en in Bajoeng Lintjir (12-3-1946)., 4205
            NEFIS documentnr.: 2876; vindplaats: A.K. Gani, Palembang; bemachtigd: 21-1-1947; origineel.
          - Verslag van de vergadering over algemene zaken in Palembang tussen vertegenwoordigers Geallieerde leger, Repoeblik en Nederland, met o.a. Brigadier-Generaal Hutchinson, A.K. Gani, H.J. Spit en D.J.P. Oranje, 28-11-1945., 4206
            NEFIS documentnr.: 2877; vindplaats: A.K. Gani, Palembang; bemachtigd: 21-1-1947; origineel.
          - Vijf situatieschetsen, door ALRI vervaardigd, van haveninstallaties Java, ongedateerd., 4207
            NEFIS documentnr.: 2878; vindplaats: Treincontrole Serpong, Batavia; bemachtigd: 27-1-1947; origineel.
          - Lijst van 51 manschappen ALRI Pangkalan IV vertrokken naar het front, oktober 1946., 4208
            NEFIS documentnr.: 2879; vindplaats: Treincontrole Serpong, Batavia; bemachtigd: 27-1-1947; origineel.
          - Naamlijst ALRI Sectie II, Compagnie I, december 1946., 4209
            NEFIS documentnr.: 2880; vindplaats: Treincontrole Serpong, Batavia; bemachtigd: 27-1-1947; origineel.
          - Bekendmaking PT TRI, over afficheontwerpwedstrijd, Garoet, 9-1-1947., 4210
            NEFIS documentnr.: 2881; vindplaats: Treincontrole Serpong, Batavia; bemachtigd: 27-1-1947; origineel; vertaling.
          - Twee lidmaatschapsbewijzen (nieuw model) van ALRI, september 1946., 4211
            NEFIS documentnr.: 2882; vindplaats: Treincontrole Serpong, Batavia; bemachtigd: 27-1-1947; origineel.
          - Pamflet: ‘Menjamboet Konggres Pembangoenan’, ondertekend Panitia Konggres Pembangoenan Bagian Penerangan Soerakarta, 8-1-1947., 4212
            NEFIS documentnr.: 2883; vindplaats: Treincontrole Serpong, Batavia; bemachtigd: 27-1-1947; origineel; vertaling.
          - Pamflet: ‘Terhadap Naskah’, ondertekend Badan Kongres Pemoeda Republik Indonesia, Madioen, 11-12-1946., 4213
            NEFIS documentnr.: 2884; vindplaats: Treincontrole Serpong, Batavia; bemachtigd: 27-1-1947; origineel.
          - Besluit ministerie van defensie, Jogjakarta, 23-11-1946 tot toekennen van militaire rangen aan personeel van PTT en Spoorwegen., 4214
            NEFIS documentnr.: 2885; vindplaats: Treincontrole Serpong, Batavia; bemachtigd: 27-1-1947; origineel; vertaling.
          - Besluit President tot aanstelling negen leden Indonesisch Hoog Militair Gerechtshof, Jogjakarta, 9-1-1947., 4215
            NEFIS documentnr.: 2886; vindplaats: Treincontrole Serpong, Batavia; bemachtigd: 27-1-1947; origineel; vertaling.
          - Nota ministerie van defensie, Inspectoraat Militaire Rechtszaken, ondertekend door Mr. Kasman Singodimedjo, over taken en organisatie, Jogjakarta, 6-1-1947., 4216
            NEFIS documentnr.: 2887; vindplaats: Treincontrole Serpong, Batavia; bemachtigd: 27-1-1947; origineel; vertaling.
          - Vijf briefkaarten Pos Tentara (Militaire Post), met diverse informatie, overwegend van persoonlijke aard,1947., 4217
            NEFIS documentnr.: 2888; vindplaats: Treincontrole Serpong, Batavia; bemachtigd: 27-1-1947; origineel.
          - Situatieschets van patrouillegebied ten westen van Tjisaoek en Serpong, gevonden op gesneuvelde TRI-officier, januari 1947., 4218
            NEFIS documentnr.: 2889; vindplaats: Lt. Tasimin (TRI); bemachtigd: 27-1-1947; origineel.
          - Twee lege enveloppen militaire post, januari 1947., 4219
            NEFIS documentnr.: 2890; vindplaats: Treincontrole Serpong, Batavia; bemachtigd: 27-1-1947; origineel.
          - Pamflet: ‘Sikap kita sekarang ini’, van Kementerian Penerangan, over militaire acties Nederland in strijd wapenstilstand en reactie Panglima Besar Soedirman hierop met rede 26-12-1946, Djakarta, 10-1-1947., 4220
            NEFIS documentnr.: 2891; vindplaats: Treincontrole Serpong, Batavia; bemachtigd: 27-1-1947; origineel.
          - Financieel rapport inzake de overgave van de farmaceutische fabriek van Dr. I. van Buren aan de Penolong Orang Peranakan (POP), Djakarta, januari 1944., 4221
            NEFIS documentnr.: 2892; vindplaats: onbekend; bemachtigd: 28-1-1947; vertaling.
          - ‘Madjallah Boelanan Pantjaran Nasional’, jaargang 1, no. 3 (17-12-1946), uitgave van Badan Penerbitan Nasional, Pekalongan., 4222
            NEFIS documentnr.: 2893; vindplaats: Treincontrole Serpong, Batavia; bemachtigd: 27-1-1947; origineel.
          - Zestig speldjes Sabilillah,1947., 4223
            NEFIS documentnr.: 2894; vindplaats: Treincontrole Serpong, Batavia; bemachtigd: 27-1-1947; origineel.
          - Drie documenten over algemene situatie 1942-1946 van kolenmijnen in Lematang en Boekit Asam, mei 1946., 4224
            NEFIS documentnr.: 2895; vindplaats: Palembang; bemachtigd: 21-1-1947; origineel.
          - Volmacht voor H.P. Dial bij de Brits-Indische Kamer van Koophandel in India van Republikeins bestuur Palembang als afgevaardigde van Palembang, 21-12-1946., 4225
            NEFIS documentnr.: 2896; vindplaats: Palembang; bemachtigd: 21-1-1947; vertaling.
          - Cijfers rubberexport Palembang, januari-juni 1946., 4226
            NEFIS documentnr.: 2897; vindplaats: Palembang; bemachtigd: 21-1-1947; origineel; vertaling.
          - Zeven documenten over infiltratie TRI in Zuid-Celebes, met als centrale figuur Saleh Lahade, met order tot vertrek naar Celebes, Jogjakarta, 17-11-1946; met soerat keterangan, november 1946-februari 1947 en uitvoerige overzicht acties Republik in rapport NEFIS Makassar over infiltratie Zuid-Celebes, Makassar, 11-1-1947., 4227
            NEFIS documentnr.: 2898; vindplaats: Palembang; bemachtigd: 28-1-1947; origineel; vertaling.
          - Stukken over suikerproductie en consumptie in 1946, van Centraal Kantoor Suiker, Soerakarta, 16-10-1946., 4228
            NEFIS documentnr.: 2899; vindplaats: Palembang; bemachtigd: 21-1-1947; origineel; vertaling.
          - Ontvangsten uitvoerrechten en belasting te Palembang over juli 1946, 3-8-1946., 4229
            NEFIS documentnr.: 2900; vindplaats: Palembang; bemachtigd: 21-1-1947; origineel; vertaling.
          - Productiecijfers olievelden Palembang in maart 1946, 30-3-1946., 4230
            NEFIS documentnr.: 2901; vindplaats: Palembang; bemachtigd: 21-1-1947; origineel; vertaling.
          - Foto van Indonesian Club of America, met namen van de bestuursleden, opgenomen in krant Merdeka (Djakarta), 25-1-1947., 4231
            NEFIS documentnr.: 2902; vindplaats: ‘Merdeka’; bemachtigd: 28-1-1947; origineel.
          - Verslag over lokale industrieën in en bij Palembang door Kantoor Indoestri dan Keradjinan Palembang, 8-8-1946., 4232
            NEFIS documentnr.: 2903; vindplaats: Palembang; bemachtigd: 21-1-1947; origineel; vertaling.
          - Rapport Kantor Indoestri dan Keradjinan over toestand bedrijven en lijst bijdragen uit de Landkas voor overheid en leger, 8-8-1946., 4233
            NEFIS documentnr.: 2904; vindplaats: Palembang; bemachtigd: 21-1-1947; origineel; vertaling.
          - Verslag Pedjabatan Kemakmoeran Rakjat, Bahagian Pertanian, Kolonisasi dan Oroesan Bahan Makanan te Palembang over januari-juli 1946, 9-8-1946., 4234
            NEFIS documentnr.: 2905; vindplaats: Palembang; bemachtigd: 21-1-1947; origineel; vertaling.
          - Mededelingen nos. 4 en 5 van het Nederlands-Indische Departement van Economische Zaken, Kantoor voor de Handel, Bureau Uitvoerzaken, november 1946., 4235
            NEFIS documentnr.: 2906; vindplaats: Palembang; bemachtigd: 21-1-1947; origineel; vertaling.
          - Instructies Kementerian Penerangan Batavia aan Dr. M. Isa te Palembang over im- en export en de daartoe op te richten bank, 19-12-1946., 4236
            NEFIS documentnr.: 2907; vindplaats: Palembang; bemachtigd: 21-1-1947; origineel; vertaling.
          - Rondschrijven van A.K. Gani, Menteri Kemakmoeran; met doelstellingen en urgentieprogramma van zijn ministerie, Djakarta, 29-11-1946., 4237
            NEFIS documentnr.: 2908; vindplaats: Palembang; bemachtigd: 21-1-1947; origineel; vertaling.
          - Peratoeran Dewan Pertahanan no. 24 ‘Pengawasan export, tentang import barang2 penting’; met Peratoeran Dewan Pertahanan no. 26 ‘Tentang barang textiel negara’, Jogjakarta, 9-11-1946., 4238
            NEFIS documentnr.: 2909; vindplaats: Palembang; bemachtigd: 21-1-1947; origineel.
          - Instructies uitgevaardigd door A.K. Gani, Menteri Kemakmoeran, over economische zaken Sumatra en oprichting Badan Import/Export in Palembang, Palembang, 28-10-1946., 4239
            NEFIS documentnr.: 2910; vindplaats: Palembang; bemachtigd: 21-1-1947; origineel; vertaling.
          - Anggaran Dasar en Anggaran Tetanga van Oesaha Persatoean Kaoem Dagang (OPKD); met Rentjana Pembentoekan Badan OPKD; met Resolutie OPKD, Palembang, 20-11-1945., 4240
            NEFIS documentnr.: 2911; vindplaats: Palembang; bemachtigd: 21-1-1947; origineel.
          - A.K. Gani, ‘Pedoman oentoek perdagangan import dan export dalam zaman peralihan’, met richtlijnen im- en export, Djakarta, 27-11-1946., 4241
            NEFIS documentnr.: 2912; vindplaats: Palembang; bemachtigd: 21-1-1947; origineel; vertaling.
          - Stukken over uitstaande voorschotten van Pedjabatan Kemakmoeran Rakjat, Palembang, 9-8-1946., 4242
            NEFIS documentnr.: 2913; vindplaats: Palembang; bemachtigd: 21-1-1947; origineel.
          - Zes documenten over beheer autowerkplaatsen Barisan Boeroeh Indonesia, met salarislijsten en lijst auto’s, Soerabaja, oktober-november 1945., 4243
            NEFIS documentnr.: 2914; vindplaats: Huiszoeking Soerabaia; bemachtigd: 29-1-1947; origineel.
          - Vijf documenten met ‘Kesan dan laporan tentang Permoesjawaratan Soesoenan baroe Pemerintah Soematera’, Boekit Tinggi, mei 1946; met verslag Dewan Perwakilan Rakjat Keresidenan Palembang, 5-5-1946; met sidang kedoea Dewan Perwakilan Rakjat Keresidenan Palembang, 6-5-1946; met ‘Peratoeran pemilihan kepala marga2 Keresidenan Palembang; met besluit Soekarno, ‘Pembaharoean Komite Nasional Poesat’, Jogjakarta, 18-4-1946., 4244
            NEFIS documentnr.: 2915; vindplaats: Palembang; bemachtigd: 21-1-1947; origineel.
          - Stukken over inbreuk op het bestand te Padang, met order TRI-officier tot plaatsen bom, en pamflet Nederlandse troepencommandant, Padang, 12-12-1946., 4245
            NEFIS documentnr.: 2916; vindplaats: Gevechten Padang; bemachtigd: 29-1-1947; vertaling.
          - Reisopdracht van de staf Pertahanan Pesindo Maloekoe te Soerabaja aan A. Ayal om geneesmiddelen aan te kopen in Batavia, januari 1947., 4246
            NEFIS documentnr.: 2917; vindplaats: A. Ayal en L. Haumahu; bemachtigd: 29-1-1947; origineel; vertaling.
          - Vier documenten over Barisan Pemberontakan Rakjat Indonesia (BPRI), in Palembang, met lidmaatschapskaart, organisatieschema met toelichting; met verslagen vergaderingen 25-1 en 4-2-1946., 4247
            NEFIS documentnr.: 2918; vindplaats: BPRI, Palembang; bemachtigd: 21-1-1947; origineel.
          - Negen documenten over personeel ALRI met soerat keterangan, eed bij aanstelling en over bevoorrading, Palembang, 1946., 4248
            NEFIS documentnr.: 2919; vindplaats: Palembang; bemachtigd: 21-1-1947; origineel.
          - Anggaran Dasar Persatoean Perdjoeangan Rakjat Daerah Palembang,7-5-1946., 4249
            NEFIS documentnr.: 2920; vindplaats: PPR, Palembang; bemachtigd: 21-1-1947; origineel.
          - Geheim verdedigings- en aanvalsplan (Petoendjoek tjara-tjara melakoekan persiapan, pertahanan dan pertempoeran) voor Palembang, opgesteld door de centrale leiding Persatoen Perdjoeangan Rakjat (PPR), Palembang, 13-6-1946., 4250
            NEFIS documentnr.: 2921; vindplaats: PPR, Palembang; bemachtigd: 21-1-1947; origineel; vertaling.
          - Nota ‘Peringatan technik pertempoeran dalam kota’, van Luitenant-Kolonel S.N. Effendie, Persatoean Perdjoeangan Rakjat, Palembang, 5-12-1946., 4251
            NEFIS documentnr.: 2922; vindplaats: PPR, Palembang; bemachtigd: 21-1-1947; origineel.
          - Plan Persatoean Perdjoeangan Rakjat tot samenvoeging van Lasjkar Rakjat van de Residentie Palembang, met uitnodiging tot bijwonen conferentie hierover,11-12-1946., 4252
            NEFIS documentnr.: 2923; vindplaats: PPR, Palembang; bemachtigd: 21-1-1947; origineel; vertaling.
          - Brief R. Mansoer aan Djaksa Tinggi Pematang Siantar met protest tegen ontvoering van 67 personen uit Kambang Koeda en Tg. Pasir, Ketjamatan Koeala, door de Pesindo in maart 1946 tijdens ‘sociale revolutie’, Marbau, 4-9-1946., 4253
            NEFIS documentnr.: 2924; vindplaats: Medan; bemachtigd: 30-1- 1947; origineel; vertaling.
          - Opgave Japans personeel van Syonan Gomu Kumiai, North Sumatra Branch, ongedateerd., 4254
            NEFIS documentnr.: 2925; vindplaats: Medan; bemachtigd: 30-1- 1947; origineel.
          - Politiek-economisch verslag van de Residentie Palembang over december 1946, 31-12-1946., 4255
            NEFIS documentnr.: 2926; vindplaats: Bk. Palembang; bemachtigd: 31-1-1947; origineel.
          - Drie documenten over de ontvoering op 10-4-1946 van K. Johan van dienst douane in Belawan Deli, die volgens TRI handlanger Nederland was en door ongeregelde troepen is ontvoerd, Medan, april 1946., 4256
            NEFIS documentnr.: 2927; vindplaats: Medan; bemachtigd: 31-1- 1947; origineel; vertaling.
          - Acht documenten over Lasjkar Rakjat, Volksfront en Pesindo te Medan, met organisate Lasjkar Rakjat, mutaties personeel, personeels- en wapenstaten, wapenzendingen, 1946., 4257
            NEFIS documentnr.: 2928; vindplaats: Soengai Sikambing; bemachtigd: 31-1-1947; origineel; vertaling.
          - Notitieboekje van Ardiwangsa, Depok, conducteur Staats Spoorwegen, over de rampok te Depok en Buitenzorg in oktober 1945., 4258
            NEFIS documentnr.: 2929; vindplaats: Depok; bemachtigd: 28-1- 1947; origineel; vertaling.
          - Lijst van 52 politieke en economische organisaties te Palembang, met basisgegevens, november 1946., 4259
            NEFIS documentnr.: 2930; vindplaats: PPR, Palembang; bemachtigd: 21-1-1947; origineel.
          - Verzoek om hulp van Persatoean Perdjoeangan Rakjat (PPR) Palembang aan TRI in de strijd tegen NICA in de regio, met positief antwoord TRI, 23-7-1946., 4260
            NEFIS documentnr.: 2931; vindplaats: PPR, Palembang; bemachtigd: 21-1-1947; origineel.
          - Agenda voor de vergadering Persatoean Perdjoeangan Rakjat (PPR) te Palembang,13-12-1946., 4261
            NEFIS documentnr.: 2932; vindplaats: PPR, Palembang; bemachtigd: 21-1-1947; origineel; vertaling.
          - Notulen van de plenovergadering van Persatoean Perdjoeangan Rakjat (PPR) te Palembang, 21-12-1946., 4262
            NEFIS documentnr.: 2933; vindplaats: PPR, Palembang; bemachtigd: 21-1-1947; origineel; vertaling.
          - Rapporten TRI over acht ‘incidenten’ tussen 14 en 29 december 1946, waarbij Nederlandse troepen met geweer- en machinegeweervuur optraden en burgers mishandelden, Palembang, december 1946., 4263
            NEFIS documentnr.: 2934; vindplaats: PPR, Palembang; bemachtigd: 21-1-1947; origineel.
          - Verslagen van vergaderingen van de afdelingen Persatoean Perdjoeangan Rakjat (PPR) te Kajoe Agoeng (19-2 (oprichting), 23-2, 2-4, 25-4, 23-6, 5-11, 23-11 en 29-12-1946 en Komering Ilir (oprichting 18-9 (oprichting) en 24-11-1946., 4264
            NEFIS documentnr.: 2935; vindplaats: PPR, Palembang; bemachtigd: 21-1-1947; origineel.
          - Acht documenten over afdeling Ogan Oeloe Batoeradja van Persatoean Perdjoeangan Rakjat; met oprichting 9-7-1946, bestuurssamenstelling en over interne zaken, juli 1946., 4265
            NEFIS documentnr.: 2936; vindplaats: PPR, Palembang; bemachtigd: 21-1-1947; origineel.
          - Rapporten over afdeling Pagar Aalma van Persatoean Perdjoeangan Rakjat (PPR) te Pagar Alam; over oprichting, 1-7-1946, met bestuurssamenstelling, organisatieschema, juli-augustus 1946., 4266
            NEFIS documentnr.: 2937; vindplaats: PPR, Palembang; bemachtigd: 21-1-1947; origineel.
          - Oprichting afdeling Lematang Ogan Tengah van Persatoean Perdjoeangan Rakjat, 18-9-1946, en opgave bestuursleden, 14-11-1946., 4267
            NEFIS documentnr.: 2938; vindplaats: PPR, Palembang; bemachtigd: 21-1-1947; origineel.
          - Oprichting afdeling Ogan Ilir Tandjoengradja van Persatoean Perdjoeangan Rakjat,18-9-1946 en verslag oprichtingsvergadering met lijst bestuursleden, 3-8-1946., 4268
            NEFIS documentnr.: 2939; vindplaats: PPR, Palembang; bemachtigd: 21-1-1947; origineel.
          - Oprichting afdeling Tebing Tinggi van Persatoean Perdjoeangan Rakjat,18-9-1946 en verslag oprichtingsvergadering met lijst bestuursleden, 3-4-1946., 4269
            NEFIS documentnr.: 2940; vindplaats: PPR, Palembang; bemachtigd: 21-1-1947; origineel.
          - Oprichting afdeling PPR te Lematang Ilir Moeara Enim van Persatoean Perdjoeangan Rakjat, 18-9-1946 en lijst bestuursleden, 8-8-1946., 4270
            NEFIS documentnr.: 2941; vindplaats: PPR, Palembang; bemachtigd: 21-1-1947; origineel.
          - Oprichting afdeling Loeboek Linggau van Persatoean Perdjoeangan Rakjat, 18-9-1946, lijst bestuursleden, 4-7-1946 en interne zaken, oktober-december 1946., 4271
            NEFIS documentnr.: 2942; vindplaats: PPR, Palembang; bemachtigd: 21-1-1947; origineel.
          - Oprichting afdeling Komering Oeloe Martapoera, 18-9-1946, met verslag oprichtingsvergadering 4-6-1946 en vergaderingen, 9-10 en 10-10-1946., 4272
            NEFIS documentnr.: 2943; vindplaats: PPR, Palembang; bemachtigd: 21-1-1947; origineel.
          - Opgave bestuursleden Persatoean Perdjoeangan Rakjat in Djambi,1946 en brieven Persatoean Perdjoeangan Rakjat over financiële zaken, Palembang, 15-10-1946., 4273
            NEFIS documentnr.: 2944; vindplaats: PPR, Palembang; bemachtigd: 21-1-1947; origineel.
          - Oprichting afdeling Lematang Oeloe Lahat van Persatoean Perdjoeangan Rakjat, met verslag oprichtingsvergadering, 9-6-1946; met lijst bestuursleden en aangesloten organisaties, 22-7-1946., 4274
            NEFIS documentnr.: 2945; vindplaats: PPR, Palembang; bemachtigd: 21-1-1947; origineel.
          - Vijftien documenten over TRI en de Hizboellah; met Sjarat Kebaktian pada Perintah Tentara (reglement krijgstucht) en Peratoean Oeroesan Dalam TRI (reglement inwendige dienst); over materiële voorzieningen; met soerat keterangan Hizboellah; met aanstellingsbesluit TRI; met besluit Dewan Pertahanan over registratie en gebruik vuurwapens, Jogjakarta, 6-8-1946, 1946., 4275
            NEFIS documentnr.: 2946; vindplaats: Tarikolot; bemachtigd: 31- 1-1947; origineel; vertaling.
          - Zes documenten over Barisan Tani Indonesia en Bank Koperasi Tani in Palembang; met gedrukt pamflet Barisan Tani Indonesia, met beginselverklaring en statuten, zoals vastgesteld door Barisan Tani Indonesia in Java, november 1945 en februari 1946; met statuten en huishoudelijk reglement Persatoean Kaoem Tani, ongedateerd; met verslag vergadering Persatoean Kaoem Tani, 8-12-1946; met resoluties Persatoean Kaoem Tani, 23-6 en 23-12-1946; met verslag oprichtingsvergadering Bank Koperasi Tani, 23-7-1946; met verslag vergadering Bank Koperasi Tani, 11-11-1946, met toelichting Bank Koperasi Tani op doelstellingen, 29-11-1946., 4276
            NEFIS documentnr.: 2947; vindplaats: PKT, Palembang; bemachtigd: 21-1-1947; origineel.
          - Lijst met 37 organisaties te Palembang, zonder toelichting, 1946., 4277
            NEFIS documentnr.: 2948; vindplaats: PKT, Palembang; bemachtigd: 21-1-1947; vertaling.
          - Anggaran Dasar Badan Penjelidik Ra’jat Indonesia Mataram (BAPRI), opgericht te Jogja, 6-1-1946., 4278
            NEFIS documentnr.: 2949; vindplaats: onbekend; bemachtigd: 1- 2-1947; origineel.